Minutes et répertoires du notaire Jacques MACQUER, 22 juin 1748 - 15 février 1764 (étude X)
Archives nationales
- Minutes de Jacques MACQUER, janvier 1748 - 1786; MC/ET/X/478 - MC/ET/X/573
  - Minutes. 1761, avril - juin, avril - juin 1761; MC/ET/X/545
    - Procuration rente publique, dépôt., 3 juin 1761; MC/ET/X/545
      Nom, qualité: (M.) Chappot, Mathieu Francois.
      Profession: medecin, Puy (le) (Haute-Loire).
    - Procuration rente publique, dépôt., 3 juin 1761; MC/ET/X/545
      Nom, qualité: (M.) Auvray de La Louverie, Jean Baptiste.
      Profession: receveur general des domaines de la westflandres, Ypres (belgique).
      Nom, qualité: (Mme ou Mlle) Canis de, Marie Catherine.
      Nom, qualité: (M.) Jouve, Philippe.
      Profession: contrôleur des fermes, Peronne (Somme).
      Nom, qualité: (Mme ou Mlle) Beugniet, Marie Robertine.
      Profession: Saint-Venant (Pas-de-Calais).
      Nom, qualité: (M.) Lagniez, Martin Joseph.
      Intervenant 6, en deuxième partie:
    - Inventaire après décès., 4 juin 1761; MC/ET/X/545
      Nom, qualité: (M.) Roy, Jean Didier.
    - Procuration rente publique, dépôt., 4 juin 1761; MC/ET/X/545
      Nom, qualité: (M.) Muller, Beat Nicolas Augustin.
      Profession: commissaire general, Fribourg (suisse).
    - Traité d'office, office d'huissier au chatelet., 4 juin 1761; MC/ET/X/545
      Nom, qualité: (M.) Lucas, Nicolas.
      Nom, qualité: (M.) Delpeche, Jean.
      Profession: praticien au Châtelet, Paris
    - Procuration rente publique, dépôt., 4 juin 1761; MC/ET/X/545
      Nom, qualité: (M.) Laghi, Charles Bernard.
      Nom, qualité: (Mme ou Mlle) Lefebvre, Marthe.
      Nom, qualité: (M.) Rigail, Francois.
    - Bail, chambre meublee, Paris (Paris) rue aux Ours., 5 juin 1761; MC/ET/X/545
      Nom, qualité: (M.) Delaporte, Jean Bernard (bourgeois, Paris), Paris
    - Certificat, dépôt, vie., 5 juin 1761; MC/ET/X/545
      Profession: négociant, Porto (portugal)
    - Procuration rente publique, dépôt., 5 juin 1761; MC/ET/X/545
      Nom, qualité: (M.) Peitavy, Jean Antoine.
      Profession: chanoine, Saint-Quentin (Aisne).
      Nom, qualité: (M.) Beekhoff, Michel.
      Profession: Voorbough (hollande).
      Nom, qualité: (M.) Dupont, Raymond.
      Profession: passementier galonnier, Haye (la) (hollande).
      Nom, qualité: (M.) Clervaulx de, Louis.
      Profession: lieutenant, Delft (hollande).
    - Procuration rente publique, dépôt., 5 juin 1761; MC/ET/X/545
      Nom, qualité: (Mme ou Mlle) Jericot, Jeanne.
      Profession: domestique, Lyon (Rhône).
    - Procuration rente publique, dépôt., 6 juin 1761; MC/ET/X/545
      Nom, qualité: (M.) Vidal, Jean.
      Profession: prêtre, Puy (le) (Haute-Loire).
    - Apprentissage, métier potier d'étain., 7 juin 1761; MC/ET/X/545
      Nom, qualité: (M.) Angion, Andre.
      Nom, qualité: (M.) Degland, Francois.
      Profession: potier d'étain (maître), Paris
    - Apprentissage, métier potier d'étain., 7 juin 1761; MC/ET/X/545
      Nom, qualité: (M.) Belotte, Claude.
      Profession: Demangevelle (Haute-Saône).
      Nom, qualité: (M.) Dubois, Jean.
    - Apprentissage, métier potier d'étain., 7 juin 1761; MC/ET/X/545
      Nom, qualité: (M.) Seguien, Paul.
      Nom, qualité: (M.) Samain, Joseph.
    - Bail, désistement, maison, Paris (Paris) rue des Mauvais Garcons., 8 juin 1761; MC/ET/X/545
      Nom, qualité: (M.) Louvet de Villiers, Louis.
      Profession: orfevre joaillier (marchand), Paris.
      Nom, qualité: (M.) Dujeancourt, Sebastien.
    - Apprentissage, métier cordonnier., 8 juin 1761; MC/ET/X/545
      Nom, qualité: (M.) Antoine, Gilles.
      Nom, qualité: (M.) Serin, Antoine.
    - Procuration revenus., 9 juin 1761; MC/ET/X/545
      Nom, qualité: (M.) Delmestre.
      Profession: négociant, Nantes (Loire-Atlantique)
    - Rente, titre nouvel., 9 juin 1761; MC/ET/X/545
      Nom, qualité: (M.) Darentiere, Nicolas.
      Profession: contrôleur general des domaines, Chatillon-sur-Seine (Côte-d'Or)
    - Procuration acte., 9 juin 1761; MC/ET/X/545
      Profession: notaire au Châtelet, Paris.
      Relations: sequestre des biens de l'intervenant 2.
      Nom, qualité: (M.) Lascaris D' Urfe, Alexis Jean (marquis, Chastellet), Chastellet.
      Profession: gouverneur, Bray-sur-Somme (Somme).
      Nom, qualité: (M.) Largille, Louis.
    - Procuration rente publique., 9 juin 1761; MC/ET/X/545
      Nom, qualité: (M.) Champion de La Livaudiere, Pierre Rene.
      Profession: gentilhomme servant la reine, Mans (le) (Sarthe).
    - Union de créanciers, atermoiement., 9 juin 1761; MC/ET/X/545
      Nom, qualité: (Mme ou Mlle) Galliard, Elisabeth.
      Profession: tapissiere privilegiee, Paris
    - Mariage., 10 juin 1761; MC/ET/X/545
      Nom, qualité: (M.) Beaufils, Nicolas Charles.
      Profession: peintre vernisseur (cpn), Paris.
      Nom, qualité: (M.) Beaufils, Nicolas.
      Profession: potier de terre.
      Nom, qualité: (Mme ou Mlle) Doutreleau, Etiennette Marguerite.
      Nom, qualité: (M.) Melas, Robert.
      Profession: chaudronnier (cpn), Paris
    - Apprentissage, métier cordonnier., 11 juin 1761; MC/ET/X/545
      Nom, qualité: (M.) Lemarneur, Nicolas.
      Nom, qualité: (M.) Paradis, Pierre.
    - Succession, quittance., 12 juin 1761; MC/ET/X/545
      Nom, qualité: (M.) Chere de, Jean Baptiste Louis.
      Profession: maitre à la chambre des comptes, Paris
    - Procuration rente publique, dépôt., 12 juin 1761; MC/ET/X/545
      Nom, qualité: (M.) Zomberghe de, Nicolas Francois.
      Profession: chanoine, Tournai (belgique).
      Nom, qualité: (Mme ou Mlle) Bourges, Marie.
      Nom, qualité: (M.) Bonnel de, Pierre.
      Profession: Gignac (Hérault).
      Nom, qualité: (M.) Joly, Jean Samuel.
      Profession: négociant, Saint-Quentin (Aisne).
      Nom, qualité: (Mme ou Mlle) Sainte-Aldegonde de Noircarmes de, Jeanne Ernestine Albertine (comtesse).
      Profession: Tournai (belgique).
      Relations: veuve de l'intervenant 6.
      Intervenant 6, indirect:
      Nom, qualité: (M.) Marchions D' Ennetieres, Maximilien Joseph.
      Nom, qualité: (M.) Gevaerts, Paulus.
      Profession: bourgmestre, Dordrecht (hollande).
      Intervenant 8, en deuxième partie:
    - Bail, maison, Paris (Paris) rue des Mauvais Garcons., 13 juin 1761; MC/ET/X/545
      Nom, qualité: (M.) Chambon, Francois Anselme.
    - Bail, désistement, boutique, Paris (Paris) rue aux Ours., 14 juin 1761; MC/ET/X/545
      Nom, qualité: (M.) Laura, Louis.
      Profession: teinturier (maître), Paris.
      Nom, qualité: (M.) Fontaine, Pierre Benoit.
      Profession: teinturier (maître), Paris
    - Apprentissage, métier eventailliste., 14 juin 1761; MC/ET/X/545
      Nom, qualité: (M.) Bourdois, Francois Charles.
      Nom, qualité: (M.) Bourdois, Robert.
    - Procuration rente publique, rente., 16 juin 1761; MC/ET/X/545
      Nom, qualité: (M.) Jullien, Antoine.
      Profession: consul de France, Nice (Alpes-Maritimes).
    - Procuration rente publique, dépôt., 16 juin 1761; MC/ET/X/545
      Nom, qualité: (M.) Girod, Jean Charles.
      Profession: chatelain royal, Gex (Ain).
    - Rente de l'Hôtel de ville, reconstitution, aides et gabelles emission 1758., 16 juin 1761; MC/ET/X/545
    - Vente, terre, Fecamp (Seine-Maritime)., 17 juin 1761; MC/ET/X/545
      Nom, qualité: (M.) Bacque, Louis Francois.
      Profession: miroitier (marchand), Paris.
      Nom, qualité: (M.) Lienart, Jean Baptiste.
      Profession: laboureur, Piennes (Somme)
    - Succession, mainlevée., 18 juin 1761; MC/ET/X/545
      Nom, qualité: (Mme ou Mlle) Grancey de (comtesse).
    - Obligation., 20 juin 1761; MC/ET/X/545
      Nom, qualité: (M.) Pawels Dit Claine, Guillaume.
      Profession: portier, Paris, Manufacture des Gobelins.
      Nom, qualité: (M.) Vandenesse de, Guillaume Francois (bourgeois, Paris), Paris.
    - Rente sur le roi, constitution, droit sur les cuirs emission 1760., 20 juin 1761; MC/ET/X/545
    - Rente sur le roi, constitution, droit sur les cuirs emission 1760., 20 juin 1761; MC/ET/X/545
    - Rente sur le roi, constitution, droit sur les cuirs emission 1760., 20 juin 1761; MC/ET/X/545
    - Rente sur le roi, constitution, droit sur les cuirs emission 1760., 20 juin 1761; MC/ET/X/545
    - Rente sur le roi, constitution, droit sur les cuirs emission 1760., 20 juin 1761; MC/ET/X/545
    - Rente sur le roi, constitution, droit sur les cuirs emission 1760., 20 juin 1761; MC/ET/X/545
    - Rente sur le roi, constitution, droit sur les cuirs emission 1760., 20 juin 1761; MC/ET/X/545
    - Rente sur le roi, constitution, droit sur les cuirs emission 1760., 20 juin 1761; MC/ET/X/545
    - Rente sur le roi, constitution, droit sur les cuirs emission 1760., 20 juin 1761; MC/ET/X/545
    - Rente sur le roi, constitution, droit sur les cuirs emission 1760., 20 juin 1761; MC/ET/X/545
    - Rente sur le roi, constitution, droit sur les cuirs emission 1760., 20 juin 1761; MC/ET/X/545
    - Rente sur le roi, constitution, droit sur les cuirs emission 1760., 20 juin 1761; MC/ET/X/545
    - Rente sur le roi, constitution, droit sur les cuirs emission 1760., 20 juin 1761; MC/ET/X/545
    - Rente sur le roi, constitution, droit sur les cuirs emission 1760., 20 juin 1761; MC/ET/X/545
    - Rente sur le roi, constitution, droit sur les cuirs emission 1760., 20 juin 1761; MC/ET/X/545
    - Rente sur le roi, constitution, droit sur les cuirs, emission 1760., 20 juin 1761; MC/ET/X/545
    - Rente sur le roi, constitution, droit sur les cuirs, emission 1760., 20 juin 1761; MC/ET/X/545
    - Rente, titre nouvel., 20 juin 1761; MC/ET/X/545
      Nom, qualité: (M.) Loquet, Jacques (bourgeois, Montargis), Montargis (Loiret)
    - Apprentissage, métier doreur., 20 juin 1761; MC/ET/X/545
      Nom, qualité: (M.) Bazin, Louis.
      Nom, qualité: (M.) Caron, Etienne Jacques.
    - Procuration acte., 20 juin 1761; MC/ET/X/545
      Nom, qualité: (M.) Saint-Germain, Louis Antoine.
      Profession: avocat au parlement, banquier, Paris.
      Nom, qualité: (M.) Nodille, Charles Antoine (bourgeois, Paris), Paris
    - Succession, renonciation., 21 juin 1761; MC/ET/X/545
      Nom, qualité: (Mme ou Mlle) Beguin, Marie.
    - Apprentissage, métier cordonnier., 21 juin 1761; MC/ET/X/545
      Nom, qualité: (M.) Fournie, Francois.
      Nom, qualité: (M.) Dessalle, Pierre.
    - Succession, compte., 23 juin 1761; MC/ET/X/545
    - Succession, notoriété., 24 juin 1761; MC/ET/X/545
      Nom, qualité: (M.) Debitte, Pierre.
      Profession: boulanger (maître), Paris
    - Succession, notoriété., 26 juin 1761; MC/ET/X/545
      Nom, qualité: (M.) Lafontaine de Chauveray de, Jean.
      Profession: capitaine d'infanterie (ancien), Verton (Pas-de-Calais)
    - Succession, quittance., 26 juin 1761; MC/ET/X/545
    - Apprentissage, métier bourrelier., 26 juin 1761; MC/ET/X/545
      Nom, qualité: (M.) Rey, Jean Francois.
      Nom, qualité: (M.) Renault, Claude.
    - Rente de l'Hôtel de ville, quittance de rachat, aides et gabelles emission 1758., 27 juin 1761; MC/ET/X/545
      Nom, qualité: (M.) Mariee, Nicolas.
      Profession: marchand privilegie suivant la cour, Paris
    - Procuration rente publique, dépôt., 27 juin 1761; MC/ET/X/545
      Nom, qualité: (M.) Blessebois de La Garenne, Nicolas.
      Profession: exempt de la connetablie (ancien), Alencon (Orne).
      Nom, qualité: (M.) Godelart, Louis (bourgeois, Paris), Paris.
    - Société, compte, commerce., 28 juin 1761; MC/ET/X/545
      Nom, qualité: (M.) Depeuille, Francois.
      Nom, qualité: (M.) Huet, Andre.
    - Apprentissage, métier eventailliste., 29 juin 1761; MC/ET/X/545
      Nom, qualité: (M.) Marie, Jean Jacques.
      Nom, qualité: (M.) Tueur, Jean Louis.
      Profession: eventailliste (marchand), Paris
    - Rente, quittance de rachat., 29 juin 1761; MC/ET/X/545
      Nom, qualité: (Mme ou Mlle) Dumanet, Marie.
      Profession: Paris, Belleville.
      Nom, qualité: (M.) Boudin, Blaise.
      Nom, qualité: (M.) Aubin, Germain.
      Profession: serrurier, Mormant (Seine-et-Marne)
    - Sous-bail, boutique, Paris (Paris) rue aux Ours., 30 juin 1761; MC/ET/X/545
      Nom, qualité: (M.) Cousin, Jean Francois (bourgeois, Paris), Paris.
      Profession: teinturier (me-md), Paris
  - Minutes. 1761, juillet - septembre, juillet - septembre 1761; MC/ET/X/546
    - Procuration rente publique, dépôt., 1er juillet 1761; MC/ET/X/546
      Nom, qualité: (M.) Bell, Marc Francois Antoine.
      Profession: négociant, Lucerne (suisse).
    - Rente, quittance de rachat., 1er juillet 1761; MC/ET/X/546
      Nom, qualité: (M.) Gallyot Mandat, Antoine Jean.
      Profession: sous-lieutenant aux gardes francaises, Paris.
      Nom, qualité: (Mme ou Mlle) La Tronchaye de, Marie Anne.
      Nom, qualité: (M.) Cornulier de Chateau-Fremont de, Charles Rene.
      Profession: president à mortier au Parlement de Bretagne, Rennes
    - Rente, constitution., 1er juillet 1761; MC/ET/X/546
      Nom, qualité: (M.) Duburguet, Elie.
      Nom, qualité: (M.) Guenerre, Marie.
    - Procuration rente publique, dépôt., 1er juillet 1761; MC/ET/X/546
      Nom, qualité: (Mme ou Mlle) Vancour, Jeanne Elisabeth.
      Nom, qualité: (M.) Leeu de Moorsel de, Francois Charles Joseph.
    - Procuration revenus., 2 juillet 1761; MC/ET/X/546
      Nom, qualité: (M.) Nery, Pierre.
      Profession: contrôleur au bureau de la regie de la soierie, Paris.
      Nom, qualité: (M.) Poilly de, Jerome.
      Profession: chanoine, Paris
    - Comparution., 2 juillet 1761; MC/ET/X/546
      Nom, qualité: (M.) Sanson, Pierre Claude.
      Profession: procureur à la cour, Paris.
      Nom, qualité: (M.) Duchemin, Francois.
      Profession: écuyer de la bouche de la reine, Versailles (Yvelines).
      Nom, qualité: (M.) Arlaud, Alexandre Denis (bourgeois, Paris), Paris.
      Profession: chirurgien, Paris
    - Bail, maison, Paris (Paris) Faubourg du Temple., 3 juillet 1761; MC/ET/X/546
      Nom, qualité: (M.) Lebeau, Jacques Omer.
      Profession: boulanger (garcon), Paris.
      Nom, qualité: (M.) Pluot, Pierre.
      Profession: blanchisseur, Paris
    - Bail, transport, hotel, Paris (Paris) rue des Sts-Peres, hotel de Pons., 3 juillet 1761; MC/ET/X/546
      Nom, qualité: (M.) Desmaretz de Chateauneuf, Louis (baron, Chateauneuf), Chateauneuf.
      Profession: brigadier des armées, Paris
    - Cautionnement., 3 juillet 1761; MC/ET/X/546
      Nom, qualité: (M.) Desmarest de Maillebois, Yves Marie (comte, Maillebois), Maillebois.
      Profession: lieutenant general des armées, Paris.
      Profession: brigadier des armées, Paris.
      Nom, qualité: (M.) Fumel de, Joseph (comte).
      Profession: brigadier des armées
    - Rente, titre nouvel., 4 juillet 1761; MC/ET/X/546
      Nom, qualité: (M.) Richer, Antoine.
      Profession: fabricant de bas (marchand), Paris.
      Nom, qualité: (M.) Bardoux, Jean Martin.
      Profession: farinier (marchand)
    - Succession, partage., 4 juillet 1761; MC/ET/X/546
      Nom, qualité: (Mme ou Mlle) Montgueron de, Elisabeth.
      Nom, qualité: (M.) Petit, Louis.
      Profession: epicier (marchand), Paris
    - Rente, quittance de rachat., 5 juillet 1761; MC/ET/X/546
      Nom, qualité: (M.) Lefouin, Jacques Dominique.
      Nom, qualité: (M.) Petit, Charles Alexandre.
    - Rente, constitution., 7 juillet 1761; MC/ET/X/546
      Nom, qualité: (M.) Cottin, Joseph Marie (bourgeois, Paris), Paris.
      Nom, qualité: (M.) Lenne, Clement (bourgeois, Paris), Paris
    - Apprentissage, métier cordonnier., 7 juillet 1761; MC/ET/X/546
      Nom, qualité: (M.) Dernier, Clair Antoine.
      Nom, qualité: (M.) Burvenix, Barthelemy.
    - Mariage., 7 juillet 1761; MC/ET/X/546
      Nom, qualité: (M.) Cottin, Jacques Francois (bourgeois, Annecy), Annecy (Haute-Savoie).
      Nom, qualité: (Mme ou Mlle) Merlier, Jeanne Claude.
      Profession: Andilly (Val-d'Oise).
      Nom, qualité: (M.) Merlier, Antoine Hubert.
      Profession: marchand de galons, Paris
    - Traité d'office, office de buvetier des requetes du palais., 7 juillet 1761; MC/ET/X/546
      Nom, qualité: (M.) Cottin, Joseph Marie (bourgeois, Paris), Paris
    - Procuration rente publique, dépôt., 8 juillet 1761; MC/ET/X/546
      Nom, qualité: (M.) Jobert, Jean.
      Profession: receveur, Goyencourt (Somme).
      Nom, qualité: (M.) Garcon, Antoine (bourgeois, Paris), Paris
    - Apprentissage, métier eventailliste., 9 juillet 1761; MC/ET/X/546
      Nom, qualité: (M.) Bonnomel, Thomas Louis.
      Nom, qualité: (M.) Eve, Jacques.
    - Procuration rente publique, dépôt., 9 juillet 1761; MC/ET/X/546
      Nom, qualité: (M.) Verboom, Jean Henri.
      Profession: bourgmestre, Gorinchem (hollande).
    - Donation, désistement, fief et seigneurie, Saint-Andre-Farivillers (Oise) Hedencourt., 10 juillet 1761; MC/ET/X/546
      Nom, qualité: (Mme ou Mlle) Leclercq Du Petit-Bois, Suzanne Angelique.
      Profession: Saint-Andre-Farivillers (Oise), Hedencourt.
      Nom, qualité: (M.) Levieil, Nicolas (bourgeois, Hedencourt), Hedencourt.
      Profession: Hedencourt (Oise).
      Nom, qualité: (M.) Leclercq, Germain Felix.
      Profession: epicier (marchand), Montdidier (Somme)
    - Donation, fief et seigneurie, Saint-Andre-Farivillers (Oise) Hedencourt., 10 juillet 1761; MC/ET/X/546
    - Transaction., 11 juillet 1761; MC/ET/X/546
      Nom, qualité: (M.) Bonnehomme Algarotti.
      Profession: banquier, Venise (italie).
      Nom, qualité: (M.) Vieu, Jacques (bourgeois, Paris), Paris.
      Nom, qualité: (M.) Lavoiepierre de, Noel.
    - Inventaire après décès., 13 juillet 1761; MC/ET/X/546
    - Succession, renonciation., 15 juillet 1761; MC/ET/X/546
      Nom, qualité: (M.) Coiffier, Jean.
    - Procuration rente publique, dépôt., 15 juillet 1761; MC/ET/X/546
      Nom, qualité: (M.) Dupray, Charles.
      Profession: marchand, Rouen (Seine-Maritime).
      Nom, qualité: (M.) Tonnellier, Nicolas Charles.
    - Vente, fonds de boutique de charcutier, Paris (Paris) rue aux Ours., 16 juillet 1761; MC/ET/X/546
      Nom, qualité: (M.) Henry, Francois.
      Profession: charcutier (maître), Paris.
      Nom, qualité: (M.) Lionnet, Nicolas.
      Profession: charcutier (maître), Paris
    - Procuration rente publique, dépôt., 16 juillet 1761; MC/ET/X/546
      Nom, qualité: (M.) Gautier, Pierre Celse.
      Profession: medecin, Avignon (Vaucluse).
      Profession: bourgmestre (ancien), Anvers (belgique).
    - Bail, dimes, Tours-en-Vimeu (Somme)., 20 juillet 1761; MC/ET/X/546
      Nom, qualité: (M.) Tardif, Simeon.
      Profession: prieur, Dompierre-sur-Authie (Somme), Prieure Saint-Pierre.
      Nom, qualité: (M.) Lesage, Pascal.
      Profession: curé, Tours-en-Vimeu (Somme)
    - Bail, ratification, ferme, Falaise (la) (Yvelines)., 20 juillet 1761; MC/ET/X/546
      Nom, qualité: (Mme ou Mlle) Roussel, Catherine.
      Profession: Falaise (la) (Yvelines).
      Nom, qualité: (M.) Ravanne, Philippe.
      Profession: laboureur fermier, Falaise (la) (Yvelines)
      bail; ratification
    - Transport., 20 juillet 1761; MC/ET/X/546
      Nom, qualité: (M.) Pougeois, Antoine Charles (bourgeois, Paris), Paris.
      Nom, qualité: (M.) Godfroi, Jean Francois Joseph (bourgeois, Paris), Paris
    - Bail, etang, Enghien (Val-d'Oise)., 20 juillet 1761; MC/ET/X/546
      Nom, qualité: (M.) Bourbon de, Louis Joseph (prince, Conde), Conde.
      Nom, qualité: (Mme ou Mlle) Vallois, Marie Catherine.
      Nom, qualité: (M.) Labdouche, Nicolas.
    - Procuration rente publique, dépôt., 21 juillet 1761; MC/ET/X/546
      Nom, qualité: (M.) Copineau, Marie Jean.
      Profession: bailli, Neelle (Oise).
      Nom, qualité: (M.) Charcellay de La Roberdiere, Antoine Leon.
      Profession: officier de la Dauphiné
    - Apprentissage, métier fabricant d'etoffes de soie., 21 juillet 1761; MC/ET/X/546
      Nom, qualité: (M.) Lemaire, Jacques.
      Nom, qualité: (M.) Cogniere, Gervais.
      Profession: fabricant d'etoffes de soie (marchand), Paris
    - Apprentissage, métier cordonnier., 22 juillet 1761; MC/ET/X/546
      Nom, qualité: (M.) Dubreuil, Nicolas.
      Nom, qualité: (M.) Deterre, Louis.
    - Rente, constitution., 23 juillet 1761; MC/ET/X/546
      Nom, qualité: (Mme ou Mlle) Mesmes de, Marie Antoinette.
      Nom, qualité: (M.) Durfort de Lorge de, Guy (duc, Lorges), Lorges.
      Nom, qualité: (Mme ou Mlle) Mesmes de, Henriette Antoinette.
      Nom, qualité: (M.) Gelas D' Ambres de, Hector Louis (marquis, Ambres), Ambres.
    - Procuration rente publique, dépôt., 24 juillet 1761; MC/ET/X/546
      Nom, qualité: (M.) Diesbach de, Jean George Joseph (prince).
    - Succession, compte., 24 juillet 1761; MC/ET/X/546
      Nom, qualité: (M.) Gramont de, Ferdinand (comte).
      Profession: marechal de camp
    - Vente, terre, Vault-de-Lugny (Yonne)., 25 juillet 1761; MC/ET/X/546
      Nom, qualité: (M.) Choudey, Jacques.
      Profession: laboureur, Vault-de-Lugny (Yonne).
      Nom, qualité: (M.) Jaucourt, Pierre Armand (comte).
    - Rente, titre nouvel., 27 juillet 1761; MC/ET/X/546
      Nom, qualité: (M.) Fergonde, Pierre.
      Profession: écuyer (ancien).
      Relations: au service de l'intervenant 3.
      Nom, qualité: (Mme ou Mlle) Porsmouth de (duchesse)
    - Apprentissage, métier mercier., 29 juillet 1761; MC/ET/X/546
      Nom, qualité: (M.) Hersan, Nicolas.
      Nom, qualité: (M.) Guibillon, Francois.
    - Transport de droits, maison, terre, Fontenay-sous-Bois (Val-de-Marne)., 29 juillet 1761; MC/ET/X/546
      Nom, qualité: (Mme ou Mlle) Bery, Marie Madeleine.
      Nom, qualité: (M.) Darenne, Jean Etienne.
      Profession: jardinier, Paris.
      Nom, qualité: (Mme ou Mlle) Bery, Marie Denise.
      Relations: épouse de l'intervenant 2, sœur de l'intervenant 1
    - Quittance., 29 juillet 1761; MC/ET/X/546
      Nom, qualité: (M.) Bellanger, Guillaume.
      Profession: macon (maître), entrepreneur de batiment, Paris.
      Nom, qualité: (M.) Lenormand de Mezieres, Joseph Florent.
      Profession: commissaire des guerres, Paris
    - Bail, transport, appartement, Paris (Paris) rue du Mail., 30 juillet 1761; MC/ET/X/546
      Nom, qualité: (M.) Salles de, Bernard.
      Nom, qualité: (M.) Andre, Nicolas Charles.
    - Mariage., 30 juillet 1761; MC/ET/X/546
      Nom, qualité: (M.) Olivier, Michel.
      Nom, qualité: (M.) Olivier, Joseph.
      Nom, qualité: (Mme ou Mlle) Darras, Jeanne Francoise.
      Nom, qualité: (M.) Darras, Jean Baptiste.
    - Sous-bail, appartement, Paris (Paris) rue Saint-Denis., 1er août 1761; MC/ET/X/546
      Nom, qualité: (M.) Labrunne, Deyl Francois.
      Nom, qualité: (M.) Petit, Louis Paul.
      Profession: bonnetier (marchand), Paris
    - Bail, terre, Chesnay (le) (Yvelines)., 1er août 1761; MC/ET/X/546
      Nom, qualité: (Mme ou Mlle) Coechefilet Du Talbot, Marie Barbe.
      Nom, qualité: (M.) Mayet, Laurent.
      Profession: procureur au bailliage, Versailles (Yvelines).
      Nom, qualité: (M.) Dunet, Laurent Guillaume Marie.
      Profession: laboureur jardinier, Chesnay (le) (Yvelines)
    - Apprentissage, métier eventailliste., 2 août 1761; MC/ET/X/546
      Nom, qualité: (M.) Chechin, Nicolas Louis.
      Profession: Saint-Denis (Seine-Saint-Denis).
      Nom, qualité: (M.) Richer, Pierre.
    - Apprentissage, métier cordonnier., 3 août 1761; MC/ET/X/546
      Nom, qualité: (M.) Kreeflen, Joseph.
      Nom, qualité: (M.) Maire, Dominique.
    - Procuration rente publique, dépôt., 3 août 1761; MC/ET/X/546
      Nom, qualité: (M.) Gohier, Guillaume.
      Profession: chapelain, Falaise (la) (Yvelines), Chapelle du chateau.
    - Procuration rente publique, dépôt., 3 août 1761; MC/ET/X/546
      Nom, qualité: (Mme ou Mlle) Hocquet, Angelique.
      Profession: Abbeville (Somme).
      Nom, qualité: (M.) Jannolle, Francois (bourgeois, Paris), Paris
    - Traité d'office, office de controleur des guerres., 4 août 1761; MC/ET/X/546